臺灣臺北地方法院刑事判決　　　　　　　　　　　　九十三年度易字第一００一號
　　公　訴　人　臺灣臺北地方法院檢察署檢察官
　　被　　　告　乙○○
右列被告因偽造文書案件，經檢察官提起公訴（九十三年度偵字第九三０六號），經
被告於本院準備程序時自白犯罪，本院改依簡式判決如左：
  　主　　文
乙○○共同偽造公印文，處有期徒刑伍月，如易科罰金以佰元折算壹日。扣案偽造
之國民
    犯罪事實
一、乙○○前於民國七十八年間因違反懲治盜匪條例案件，經臺灣臺北地方法院判處
    有期徒刑九年確定，而於八十二年十月八日假釋出獄交付保護管束，嗣於八十四
    年間復經撤銷假釋執行殘刑，於八十七年五月間復入獄執行殘刑，經於九十年十
    二月二十六日再度假釋出監，於假釋期間於九十一年間另犯強盜罪，經台灣板橋
    地方法院檢察署檢察官提起公訴，經台灣板橋地方法院以九十二年度訴字第三一
    三號審理因未到案而遭通緝，為避免遭緝獲，於九十一年十一月或十二月間某日
    閱報發現其中之廣告欄記載可購買國民
    詳之成年男子聯繫，經該男子告知乙○○需給付新台幣（下同）五千元作為酬勞
    ，二人謀議既定，乃基於偽造
    近，將其個人之相片二張及五千元交予該名男子，該名男子即於不詳處所偽造完
    成其上有「內政部印」公印文，並貼有乙○○相片之甲○○名義國民
    ，足以生損害於戶政機關對於國民
    名男子將該偽造之
    追緝。嗣乙○○於九十二年六月九日十九時四十分許因另犯強盜案件經警當場查
    獲並帶回台北市政府警察局中山分局長春路派出所詢問時，乙○○於同年月二十
    二時許在前開派出所內，將前開偽造之甲○○名義之國民
    察加以行使，並在第一次偵訊（調查）筆錄上接續以甲○○之名義偽造甲○○之
    捺印及簽名各二枚，足生損害於甲○○及警察機關辦案之正確性，為警識破，始
    查知上情。
二、案經台北市政府警察局中山分局移送台灣台北地方法院檢察署檢察官偵查起訴。
    理　　由
一、右述犯罪事實之部分，已業據被告於警訊、檢察官偵查及於本院準備程序時供承
    不諱（九十二年度偵字第一三一三八號偵查卷第頁六頁偵訊筆錄、第三九頁訊問
    筆錄及本院九十三年八月十六日準備程序筆錄），核與被害人甲○○於警訊所證
    述情節相符（九十二年度偵字第一三一三八號偵查卷第十四頁偵訊筆錄），復有
    扣案之偽造偽造完成，貼有被告相片之甲○○名義國民
    該張
    ，該張
    判定整張
    0000000號鑑驗通知書一紙附卷可稽（見九十三年度偵字第九三０六號偵
    查卷第三五頁），及台北市政府警察局中山分局長春派春所偵訊（調查）筆錄一
    紙在卷足憑（九十二年度偵字第一三一三八號卷第十五頁）是上開補強證據皆足
    資擔保被告於警訊、檢察官偵查及於本院審理中就前開犯罪事實所為上開任意性
    自白具有相當程度之真實性，而得使本院確信被告前述自白之犯罪事實確屬真實
    ，是本件被告事證明確，被告之犯行堪以認定。
二、按被告將自己之相片二張交由前述不詳姓名之成年男子，並由該名男子偽造完成
    貼有被告相片，而為甲○○名義國民
    分證後，於警察查獲時行使之行為，如前所述因該
    其上之內政部公印文亦屬偽造，則被告偽造該
    公印文，依大法官會議第八二號解釋，自應依刑法第二百十八條第一項偽造公印
    文罪處斷，而被告行使該偽造國民
    二百十二條之行使偽造特種文書罪。而被告所犯偽造公印文罪與其行使屬特種文
    書之國民
    一罪二罪間，俱為故意犯，且有方法、結果之牽連犯關係，依刑法第五十五條規
    定，應從一重之偽造公印文罪處斷。次按被告於被告先後偽造「甲○○」署押之
    犯行，難以強行割裂及區分先後，其偽造之時間密接，地點及侵害法益同一，係
    屬實質上一罪之接續犯，核被告所為係犯刑法第二百十七條第一項之偽造署押罪
    。被告所犯前開偽造公印文罪與偽造署押罪二罪間，俱為故意犯，且有方法、結
    果之牽連犯關係，依刑法第五十五條規定，應從一重之偽造公印文罪處斷。被告
    與前述不詳姓名年籍男子，就前開偽造公印文及偽造特種文書犯行間均有犯意聯
    絡及行為分擔，為共同正犯。爰審酌被告之犯罪手段、犯罪對被害人所生損害及
    其智識程度、品行暨其犯後尚能坦承犯行等一切情狀，量處如主文所示之刑，並
    諭知易科罰金之折算標準。偵訊筆錄偽造之「甲○○」署押四枚，均為被告所偽
    造，依刑法第二百十九條規定，不問屬於犯人與否，由本院宣告沒收。另扣案之
    偽造國民
    十八條第一項第二款由本院宣告沒收。
三、公訴人於其起訴書犯罪事實欄雖未記載被告有與前述不詳姓名男子男子有共同偽
    造甲○○名義之國民
    起訴書犯罪事實欄已述及被告交付其相片與該男子，由該男子將被告之相片黏貼
    於偽造之甲○○
    載於起訴書犯罪事實欄之犯罪事實，如前所述，不僅已該當於刑法第二百十八條
    第一項偽造公印文罪之構成要件，且與其所犯刑法第二百十六條、第二百十二條
    之行使偽造特種文書罪間有裁判上一罪之牽連犯關係，依刑事訴訟法第二百六十
    七條「檢察官就犯罪事實一部起訴者，其效力及於全部。」規定，被告該部分犯
    罪事實，自在檢察官原先所起訴之範圍內，本院自得就被告該部分犯罪事實，併
    為審理、判決。
據上論斷，應依刑事訴訟法第二百七十三條之一、第二百九十九條第一項前段，刑法
第二十八條、第二百十六條、第二百十二條、第二百十七條第一項、第二百十八條第
一項、第五十五條、第四十一條第一項前段、第三十八條第一項第二款、第二百十九
條，罰金罰鍰提高標準條例第一條前段、第二條，判決如主文。
本案經檢察官謝奇孟到庭執行職務
中　　　華　　　民　　　國　　九十三　　年　　　八　　　月　　三十一　　日
                                    臺灣臺北地方法院刑事第八庭
                                             法  官  陳德民
右正本證明與原本無異。
檢察官、被告如不服本判決，應於判決送達後十日內，向本院提出上訴狀
                                        　　　書記官  葉志昭
中　　　華　　　民　　　國　　九十三　　年　　　八　　　月　　三十一　　日
附錄本案論罪科刑法條全文：
中華民國刑法第二百十二條：
偽造、變造護照、旅券、免許證、特許證及關於品行、能力服務或其他相類之證書、
介紹書，足以生損害於公眾或他人者，處一年以下有期徒刑、拘役或三百元以下罰金
。
中華民國刑法第二百十六條：
行使第二百十條至第二百十五條之文書者，依偽造、變造文書或登載不實事項或使登
載不實事項之規定處斷。
中華民國刑法第二百十七條：
偽造印章、印文或署押，足以生損害於公眾或他人者，處三年以下有期徒刑。
盜用印章、印文或署押，足以生損害於公眾或他人者，亦同。
中華民國刑法第二百十八條：
偽造公印或公印文者，處五年以下有期徒刑。
盜用公印或公印文足以生損害於公眾或他人者，亦同。
